【裁判字號】    89,上易,4630
【裁判日期】    891023
【裁判案由】    違反槍砲彈藥刀械管制條例
【裁判全文】
臺灣高等法院刑事判決                          八十九年度上易字第四六三號
    上  訴  人  臺灣新竹地方法院檢察署檢察官
    被      告  甲○○
右上訴人因被告違反槍砲彈藥刀械管制條例案件，不服臺灣新竹地方法院八十九年度
易字第九一號，中華民國八十九年十月二十三日第一審判決（起訴案號：臺灣新竹
地方法院檢察署八十九年度偵字第三六二五號）提起上訴及移送併辦（臺灣臺東地方
法院檢察署八十九年度偵字第二二六一號），本院判決如左：
    主  文
原判決撤銷。
甲○○連續未經許可，持有刀械，累犯，處有期徒刑陸月，如易科罰金，以佰元折
算壹日。
扣案之十字弓壹把、十字弓箭拾支及武士刀壹把均沒收。
    事  實
一、甲○○曾於民國八十一年間因違反麻醉藥品管理條例案件，經臺灣新竹地方法院
    判處有期徒刑五年十月，並經本院以八十一年度上訴字第九一九號判決駁回上訴
    ，於八十一年六月二十二日確定，嗣於八十三年二月七日假釋並付保護管束，甫
    於八十六年三月一日假釋縮刑期滿執行完畢。猶不知悔改，基於概括犯意，先於
    八十八年八月間某日，向不詳姓名之原住民購買管制之刀械十字弓乙把，並於同
    年九月間至新竹市○○路某模具店買得該十字弓所用之弓箭一盒，即將該十字弓
    及弓箭放置在新竹縣橫山鄉內灣村內灣一七九號住處，而未經許可持有之。甲○
    ○復於八十八年九月間，由其一位真實姓名不詳之軍中同袍贈與武士刀一把，未
    經許可，將之置於桃園縣龍潭鄉○○路三一二巷三十六之一號二樓而持有之。同
    年九月二十七日下午十八時許，為桃園縣警察局平鎮分局警員持搜索票在龍潭鄉
    ○○路三一二巷三十六之一號二樓查獲，並扣得右開武士刀一把。嗣於八十八年
    十月二十五日下午三時許，為警於橫山鄉內灣村內灣一七九號查獲十字弓及弓箭
    ，並扣得十字弓一把及其附屬之弓箭三十三支。
二、案經新竹縣警察局移送臺灣新竹地方法院檢察署檢察官偵查起訴及桃園縣警察局
    平鎮分局報請臺灣桃園地方法院檢察署呈請臺灣高等法院檢察署令轉臺灣臺東地
    方法院檢察署檢察官移請併案審理。
    理  由
一、被告甲○○對於未經許可，持有前揭十字弓、弓箭、武士刀於警訊、偵查、原審
    及本院審理（被告已於本院九十年二月八日調查時供述武士刀係於八十八年九月
    間取得甚明，嗣改稱係七十四年間取得，其後所述，尚非可採）坦承不諱，並有
    搜索扣押證明筆錄及照片影本三張附卷（見八十八年度偵字第七七三五號影印卷
    第八至十二頁），及前開十字弓、弓箭、武士刀扣案可稽。扣案之十字弓經送新
    竹縣警察局鑑定，認係屬槍砲彈藥刀械管制條例列管之刀械，有該局八十八年十
    一月二日（八八）竹縣警保字第九五七０號函在卷可資佐證（見八十八年度偵字
    第七七三五號影印卷第二十六頁反面）；扣案之武士刀亦經送桃園縣警察局鑑定
    ，認係屬槍砲彈藥刀械管制條例列管之刀械武士刀，有該局八十八年十一月五日
    桃警保字第九八二八四號函在卷可資佐證（附於八十八年度偵字第一五三三六號
    影印卷內）。事證已臻明確，被告犯行洵堪認定，應予依法論科。
二、核被告所為，係犯槍砲彈藥刀械管制條例第十四條第三項之罪。其先後持有十字
    弓（含弓箭）、武士刀之犯行，時間緊接，觸犯構成要件相同之罪名，顯係基於
    概括之犯意反覆為之，為連續犯，應以一罪論，並加重其刑。被告於八十八年九
    月間，由其一位真實姓名不詳之軍中同袍所贈與，未經許可，持有管制之刀械武
    士刀一把，嗣於同年九月二十七日下午十八時許，為桃園縣警察局平鎮分局員警
    持搜索票查獲，並扣得該武士刀一把之事實，起訴書雖未記載，惟此部分與起訴
    事實有連續犯裁判上一罪之關係為起訴效力所及，本院自應併予審判。被告曾於
    八十一年間因違反麻醉藥品管理條例案件，經臺灣新竹地方法院判處有期徒刑五
    年十月，並經本院以八十一年度上訴字第九一九號判決駁回上訴，於八十一年六
    月二十二日確定，嗣於八十三年二月七日假釋並付保護管束，甫於八十六年三月
    一日假釋縮刑期滿執行完畢，有本院被告全國前案記錄表附卷為憑，於五年內再
    犯本件有期徒刑以上之罪，應依刑法第四十七條累犯規定並遞加重其刑。
三、原審予以論罪科刑，固非無見。惟查原判決就被告於八十八年九月間，由其一位
    真實姓名不詳之軍中同袍所贈與，未經許可，持有管制之刀械武士刀一把，嗣於
    同年九月二十七日下午十八時許，為桃園縣警察局平鎮分局員警持搜索票查獲，
    並扣得右開武士刀一把，與起訴部分有連續犯裁判上一罪關係之事實，未及審酌
    ，尚有未洽等語。檢察官上訴意旨執此指摘原判決不當，為有理由，自應由本院
    予以撤銷改判。爰審酌被告素行非佳，雖持有管制刀械，惟並未供以其他犯罪之
    用，且犯罪後坦認犯行，犯後態度良好等一切情狀，量處如主文第二項所示之刑
    ，並諭知易科罰金之折算標準（被告行為後，刑法第四十一條業於九十年一月十
    日修正公布，同月十二日生效，依刑法第二條第一項前段規定，自應適用修正後
    之新法諭知，附此敘明）。至扣案十字弓一把及附屬之弓箭三十三支，武士刀一
    把均係違禁物，均應依刑法第三十八條第一項第一款宣告沒收。
據上論斷，應依刑事訴訟法第三百六十九條第一項前段、第三百六十四條、第二百九
十九條第一項前段、槍砲彈藥刀械管制條例第十四條第三項，刑法第十一條前段、第
二條第一項前段、第五十六條、第四十七條、第四十一條第一項前段、第三十八條第
一項第一款，罰金罰鍰提高標準條例第二條，判決如主文。
本案經檢察官林炳雄到庭執行職務。
中      華      民      國    九十      年      三      月      六      日
                              臺灣高等法院刑事第三庭
                                  審判長法  官  張  連  財
                                法  官  張  傳  栗
                                        法  官  李  英  勇
右正本證明與原本無異。
不得上訴。
                                        書記官  倪  淑  芳
中      華      民      國    九十      年      三      月      七      日
附錄：本案論罪科刑法條全文
附錄本案論罪科刑法條全文：
槍砲彈藥刀械管制條例第十四條
未經許可，製造、販賣或運輸刀械者，處三年以下有期徒刑，併科新台幣一百萬元以
下罰金。
意圖供自己或他人犯罪之用，而犯前項之罪者，處六月以上五年以下有期徒刑，併科
新台幣三百萬元以下罰金。
未經許可，持有或意圖販賣而陳列刀械者，處一年以下有期徒刑、拘役或新台幣五十
萬元以下罰金。
第一項及第二項之未遂犯罰之。


司法院資訊處製作；財團法人民間司法改革基金會備份。
